【裁判字號】    98,勞小上,3
【裁判日期】    980930
【裁判案由】    給付資遣費 等
【裁判全文】
臺灣高雄地方法院民事判決             98年度勞小上字第3號
上  訴  人  乙○○
被  上訴人  健新醫院
法定代理人  甲○○
上列當事人間請求給付資遣費事件，上訴人對於民國98年6 月 4
日本院98年度雄小字第22號第一審判決提起上訴，本院管轄之
第二審合議庭判決如下：
    主      文
上訴駁回。
第二審訴訟費用新台幣壹仟伍佰元由上訴人負擔。
    理      由
一、按對於小額程序之第一審裁判，得上訴或抗告於管轄之地方
    法院，然非以其違背法令為理由，不得為之，民事訴訟法第
    436 條之24第1 項、第2 項定有明文。而上訴狀應記載上訴
    理由，表明下列各款事項：一、原判決所違背之法令及其具
    體內容。二、依訴訟資料可認為原判決有違背法令之具體事
    實，民事訴訟法436 條之25亦有明定。又依同法第436 條之
    32第2 項規定，小額事件之上訴程序並不準用同法第496 條
    第6 款「判決不備理由或理由矛盾」之規定，故對於小額事
    件之第一審裁判，不得以有「判決不備理由或理由矛盾」為
    上訴理由。小額訴訟之第二審法院認上訴為無理由者，應為
    駁回之判決；如依上訴意旨足認上訴為無理由者，得不經言
    詞辯論為之；此為民事訴訟法第436 條之32第2 項準用第
    449 條第1 項及同法第436 條之29第2 款所明定。
二、本件上訴意旨略以：依據高雄市政府勞工局97年9 月19 日
    高市勞局二字第0970033368號函覆，上訴人每月實際薪資應
    為新台幣（下同）42,200元，是上訴人於離職時得請領之資
    遣費及預告工資應為151,076 元。然被上訴人故意於上訴人
    薪資明細表中列明薪資為27,700元，致上訴人誤認伊僅得領
    取資遣費及預告工資共99,166元，而答應被上訴人提出之以
    126,600 元為資遣費及預告工資之離職條件，上開詐欺一情
    並為被上訴人於原審審理中所自認，惟原審竟對此並未考量
    ，而為相反之認定，顯已違反論理法則。綜上，原判決已有
    上揭違背法令之情形，爰提起上訴，並聲明：原判決廢棄。
    被上訴人應給付上訴人64,237元，及自起訴狀送達翌日起至
    清償日止，按週年利率5 ％計算之利息。第一、二審訴訟費
    用由被上訴人負擔。
三、經查：原審於判決理由中業已明確說明，上訴人與被上訴人
    於上訴人每月薪資數額本即有所爭執，是若被上訴人逕以其
    所認定之上訴人薪資27,700元為計算標準，而提出 126,600
    元離職金條件，被上訴人當可立即就該計算標準爭執，然上
    訴人捨此不為而同意被上訴人所提之離職金條件，並放棄其
    他所有對於被上訴人之民事請求權，於此即難認被上訴人有
    何施行詐術之行為。又上訴人既已放棄對於被上訴人之所有
    民事上請求權，自應認兩造間基於勞動契約所生之一切債權
    債務關係，於上訴人收受離職金後即已了結，是上訴人再提
    起本件訴訟為其他金錢之請求即非有據。上訴人雖以上揭情
    詞為由提出本件上訴，然析之上訴人所舉被上訴人提出126,
    600 元之離職金，並向上訴人表示此離職金條件已優於勞基
    法所規定者，僅係被上訴人基於自身認定上訴人薪資條件計
    算出之結果，難謂被上訴人出於詐欺故意而有誤導上訴人之
    嫌，是上訴人認被上訴人已對詐欺事實自認一情尚屬誤會，
    則原審判決即難謂有何違背論理法則之處。又前開原審依職
    權取捨證據、認定事實程序，並未違背經驗或證據法則，亦
    無不依證據認定事實之判決違背法令情形，其適用法則亦無
    不當之處，上訴人執此指摘原判決，洵非可採。
四、綜上所述，原審判決並無上訴人所指違背法令情事，上訴人
    提起本件上訴，依其上訴意旨足認上訴為無理由，爰依民事
    訴訟法第436 條之29第2 款規定，不經言詞辯論，逕以判決
    駁回。
五、訴訟費用之負擔：本件上訴裁判費為1,500 元，應由上訴人
    負擔，爰確定如主文第2 項所載。
六、據上論結，本件上訴為無理由，依民事訴訟法第436 條之32
    第2項、第449條第1項、第436條之29第2款、第78條、第436
    條之32第1項、第436 條之19，判決如主文。
中    華    民    國    98    年    9     月    30    日
                民事鳳山分庭  審判長法  官  楊富強
                                    法  官  何悅芳
                                    法  官  吳文婷
上為正本係照原本作成。
本判決不得上訴。
中    華    民    國    98    年    9     月    30    日
                                    書記官  林仕興


司法院資訊處製作；財團法人民間司法改革基金會備份。
